臺灣臺北地方法院刑事判決　　　　　　　　　　　　　九十一年度易字第二三六號
　　公　訴　人　臺灣臺北地方法院檢察署檢察官
　　被　　　告　甲○○
右列被告因竊盜案件，經檢察官聲請以簡易判決處刑（九十年度偵字第一九八八八號
），本院簡易庭認不宜以簡易判決處刑，移送本院普通庭審理，判決如左：
    主  文
甲○○竊盜，處有期徒刑陸月，如易科罰金，以參佰元折算壹日。
    事  實
一、甲○○意圖為自己不法之所有，於民國八十七年三月間某日，自台北市○○路三
    九四巷五號乙○○開設之漫畫店櫃檯抽屜內（檢察官載為櫃檯上），竊取乙○○
    所持有，付款人為陽明山信用合作社延吉分社、票號為ＮＥ0000000號、
    票面金額為新台幣三萬元之支票乙紙，得手後，於同年六月十六日存入甲○○所
    有萬通商業銀行帳戶兌現使用。
二、案經台北市政府警察局中山分局報請台灣台北地方法院檢察署檢察官偵查起訴。
    理  由
一、訊據被告甲○○固供承在其萬通商業銀行帳戶提示上開支票，惟矢口否認有何右
    揭竊盜犯行，辯稱：上開支票是其在整理書時，在櫃檯桌上撿到的，本來是想暫
    時保管，後來因兒子的註冊費要繳，所以才先拿去使用，其沒有竊盜云云。經查
    ，右揭事實，業據告訴人乙○○於警訊及偵審中指訴綦詳，並陳稱：其那張支票
    是放在店裡櫃檯的抽屜，沒有上鎖等語；而被告先於偵查中供稱：是在整理書時
    見（支票）夾在書內（見九十年十一月二十七日偵訊筆錄），於本院簡易庭訊問
    時供稱：支票是放在櫃台，用書壓著（見本院九十一年簡字第三二八號卷第二十
    二頁），於本院審理時供稱：東西是我在整理書時，在櫃檯桌上撿到的，支票上
    面沒有擺放其他東西（見本院九十一年三月一日筆錄），前後供述不一，其上開
    所辯已難輕信，應以告訴人指訴上開支票係置於抽屜內遭竊等語較為可採。參以
    被告自承於八十七年三月間拾獲上開支票，知悉該支票係乙○○的（見本院九十
    一年三月一日筆錄），茍被告確係在櫃檯上拾獲上開支票，僅暫時保管，衡情應
    會儘速返還告訴人，然被告竟未予返還，猶在間隔三月左右，於同年六月十六日
    擅自在其帳戶提示兌領，其顯有不法所有之意圖至明，所辯是在櫃台拾獲，本來
    是想暫時保管云云，殊無足採。此外，復有萬通商業銀行長春分行函、陽信商業
    銀行函、支票影本各一份附卷可稽，被告上開所辯，顯係卸責之詞，不足採信。
    本件事證明確，被告犯行堪予認定。
二、核被告所為，係犯刑法第三百二十條第一項之竊盜罪。爰審酌被告犯罪之動機、
    目的、手段、生活狀況、智識程度，犯罪所生之危害，犯罪後否認犯行之態度等
    一切情狀，量處如主文所示之刑，並諭知易科罰金之折算標準。按被告犯罪後，
    刑法第四十一條業於九十年一月四日修正，同年月十二日生效，該法條規定：「
    犯最重本刑為五年以下有期徒刑之罪，而受六月以下有期徒刑或拘役之宣告，因
    身體、教育、職業或家庭之關係或因其他正當事由，執行顯有困難者，得以一元
    以上三元以下折算一日，易科罰金。但確因不執行所宣告之刑，難收矯正之效或
    難以維持法秩序者，不在此限。」「併合處罰之數罪，均有前項情形，其應執行
    之刑逾六月者，亦同」；是被告犯罪後法律已有變更，比較新舊法之結果，以新
    法有利於被告，依刑法第二條第一項前段之規定，應適用最有利於被告之新法，
    即裁判時之刑法第四十一條處罰。又被告竊取告訴人支票持向銀行領取款項，係
    處分贓物行為，應包括在竊盜罪之內，不另成立詐欺罪，且公訴人所舉之證據尚
    不足以證明被告確有填寫支票之發票日期，難認被告另涉有行使偽造有價證券及
    詐欺罪嫌，且此部分亦未據檢察官起訴，本院爰不予審酌，附此敘明。
據上論斷，應依刑事訴訟法第二百九十九條第一項前段、第四百五十二條，刑法第二
條第一項前段、第三百二十條第一項、第四十一條第一項前段，罰金罰鍰提高標準條
例第一條前段、第二條，判決如主文。
本案經檢察官邱舜韶到庭執行職務。
中      華      民      國    九十一    年      五      月    二十八    日
                                    臺灣臺北地方法院刑事第七庭
                                        法  官  蕭  清  清
右正本證明與原本無異。
如不服本判決，應於判決送達後十日內向本院提出上訴狀(應抄附繕本)。告訴人
或被害人如對於本判決不服者，應具備理由請求檢察官上訴，其上訴期間之計算
係以檢察官收受判決正本之日期為準。
                                        書記官  劉  麗  英
中      華      民      國      九十一      年    六    月  三    日
附錄本案論罪科刑法條全文：
刑法第三百二十條第一項
意圖為自己或第三人不法之所有，而竊取他人之動產者，為竊盜罪，處五年以下有期
徒刑、拘役或五百元以下罰金。
